# 请教陈版主股份支付列报问题

提问人：damon0306 时间：2016-03-03 14:30:36
请教陈老师，上市公司 2015 年 6 月 1 日授予限制性股票 800 万股，授予价格 2 元，授予日公允价值 10 元， 6 月份公司收到股权激励款1600 万元，增加实收资本 800 万元，资本公积 800 万元，本期计入成本费用和资本公积 2000 万元，本期股票没有解锁（解锁分三期），那么财务报表附注中，①公司本年授予的各项权益工具总额如何计算？②公司本年行权的各项权益工具总额如何计算？③公司年末其他权益工具行权价格的范围和合同剩余期限如何填列？（剩余期限按最后一期最后一天列报可以吗）

回答人：chenyiwei
①公司本年授予的各项权益工具总额、②公司本年行权的各项权益工具总额，均为 800 万元。 公司年末其他权益工具行权价格的范围和合同剩余期限，建议在表格单元格中写“注”，并在表格下方以文字说明方式进行详细注释，以保证可理解性为第一要务。

提问人：damon0306 时间：2016-03-04 09:04:28
陈老师，限制性股票的股权激励，也是以权益结算的股份支付吧？

回答人：chenyiwei
也是。

提问人：zhs7403 时间：2016-03-04 15:32:01
陈老师,是否应为 800 万股?

回答人：chenyiwei
这里是“总额”，所以不是填列份数。

提问人：zhs7403 时间：2016-03-04 20:00:15
陈老师，有一些不太理解， 800 万元数字从哪里看出？

回答人：chenyiwei
新增实收资本 800 万股的面值。

提问人：zengfengxia 时间：2016-04-28 16:20:32
②公司本年行权的各项权益工具总额为 800 万元。应如何理解，如果发行的是期权呢？未满足可行权条件的限制性股票也视同已行权吗？

回答人：chenyiwei
期权如有等待期的，则尚未行权的部分不作为已行权。

提问人：queeney 时间：2017-08-09 14:15:18
陈版主，您好！请教一个问题，限制性股票有锁定期，需满足条件才能解锁，那授予的时候是否就不算行权，等解锁的时候才算行权？谢谢！

回答人：chenyiwei
可以这样理解。